臺灣板橋地方法院刑事判決　　　　　　　　　　　　九十一年度易字第一三四五號
　　公　訴　人　臺灣板橋地方法院檢察署檢察官
　　被　　　告　甲○○
右列被告因違反毒品危害防制條例案件，經檢察官提起公訴（九十一年度毒偵字第一
四九九號、毒偵緝字第一八七號），本院判決如左：
    主  文
甲○○連續施用第二級毒品，累犯，處有期徒刑捌月。
扣案之吸食器壹個沒收。
    事    實
一、甲○○前有妨害兵役、竊盜及偽造文書等前科，其中於民國（下同）八十六年間
    因偽造文書案件，經本院於八十七年四月三十日以八十七年度訴字第六０五號判
    決判處有期徒刑五月，並於同年七月九日確定，嗣入監服刑，至同年九月二十六
    日執行完畢。另曾因施用第二級毒品安非他命案件，經本院於八十九年二月二十
    五日以八十九年度毒聲字第二０八八號裁定，送觀察、勒戒後，認無繼續施用毒
    品之傾向，由台灣板橋地方法院檢察署檢察官於八十九年六月七日以八十九年度
    毒偵字第七五九號不起訴處分確定在案。嗣又於上開處分確定後五年內之八十九
    年十月二日及同年月十日，連續施用第二級毒品安非他命二次，經本院於八十九
    年十二月二日以八十九年度毒聲字第六八九七號裁定再次送觀察、勒戒，之後認
    有繼續施用毒品傾向，經本院於九十年一月十日以九十年度毒聲字第一二九號裁
    定令入戒治處所施以強制戒治，迨於同年八月一日經本院以九十年度毒聲字第三
    二一一號裁定停止戒治，所餘戒治期間付保護管束，繼於九十一年一月九日復經
    本院以九十一年度毒聲字第五六號裁定撤銷停止戒治，令入戒治處所施以強制戒
    治，惟裁定當日保護管束期滿，無庸再執行強制戒治，而所涉刑案部分，於九十
    年五月十一日經本院判處有期徒刑六月，如易科罰金以三百元折算一日，並於九
    十年六月十八日確定。其卻仍不知悛悔，復明知安非他命業經毒品危害防制條例
    列為第二級毒品，不得製造、運輸、販賣、轉讓、施用、或持有，竟基於概括之
    犯意，於前案停止戒治後交付保護管束期間之八十九年十一月間某日起，至交付
    保護管束期滿（於九十一年一月九日期滿）後之九十一年四月十五日被查獲前為
    止，在其位於台北縣板橋市○○○街訓練工作犬之工作處，連續施用第二級毒品
    安非他命多次。嗣其於九十一年四月十五日晚上十時許，駕駛竊得之贓車（由檢
    察官另案偵查）行經台北縣板橋市○○路大觀國小前，為警當場查獲，並扣得其
    所有供其施用毒品安非他命犯罪所用之吸食器一個。甲○○復經本院於九十一年
    四月二十四日以九十一年度毒聲字第一三七三號裁定令入戒治處所施以強制戒治
    一年，現在台灣台北戒治所強制戒治中。
二、案經台北縣政府警察局移送台灣板橋地方法院檢察署檢察官簽分偵查起訴。
    理  由
一、前揭事實，業據被告甲○○於本院調查及審理時坦承不諱。而被告經台灣板橋地
    方法院檢察署於九十年十二月十七日執行保護管束時及九十一年四月十五日為警
    查獲後分別所採集之尿液，經送驗結果，均呈現安非他命之陽性反應，有昭信科
    技顧問股份有限公司及台灣檢驗科技股份有限公司之濫用藥物尿液檢驗報告各一
    紙附卷可稽，並有被告所有供其施用毒品安非他命犯罪所用之吸食器一個扣案可
    資佐證，被告前開施用第二級毒品安非他命之犯行堪以認定。第查，被告前施用
    毒品安非他命案件，經本院於八十九年二月二十五日以八十九年度毒聲字第二０
    八八號裁定，送觀察、勒戒後，認無繼續施用毒品之傾向，由台灣板橋地方法院
    檢察署檢察官於八十九年六月七日以八十九年度毒偵字第七五九號不起訴處分確
    定在案。又於上開處分確定後五年內之八十九年十月二日及同年月十日，連續施
    用第二級毒品安非他命二次，經本院於八十九年十二月二日以八十九年度毒聲字
    第六八九七號裁定再次送觀察、勒戒，之後認有繼續施用毒品傾向，經本院於九
    十年一月十日以九十年度毒聲字第一二九號裁定令入戒治處所施以強制戒治，嗣
    於經本院以九十年度毒聲字第三二一一號裁定停止戒治，所餘戒治期間付保護管
    束，繼於九十一年一月九日復經本院以九十一年度毒聲字第五六號裁定撤銷停止
    戒治，令入戒治處所施以強制戒治，惟裁定當日保護管束期滿，無庸再執行強制
    戒治，而所涉刑案部分，於九十年五月十一日經本院判處有期徒刑六月，如易科
    罰金以三百元折算一日，並於九十年六月十八日確定等情，有臺灣高等法院檢察
    署刑案紀錄簡覆表、全國施用毒品案件紀錄表、臺灣高等法院被告全國前案紀錄
    表、不起訴處分書、本院九十年度易字第一三九七號判決等各在卷可按。被告因
    本案（於前案停止戒治付保護管束期間之八十九年十一月間某日起至保護管束期
    滿後之九十一年四月十五日被查獲前為止）再度連續施用第二級毒品安非他命，
    復經檢察官聲請並經本院第一三七三號裁定令入戒治處所施以強制戒治一年，現
    在台灣台北戒治所強制戒治中，有本院九十一年度毒聲字第一三七三號裁定書一
    份在卷可查。本件事證明確，被告施用毒品安非他命之犯行洵堪認定，應予依法
    論科。
二、查安非他命為毒品危害防制條例第二條第二項第二款明定之第二級毒品，不得製
    造、運輸、販賣、轉讓、施用、或持有。而本件被告甲○○施用第二級毒品安非
    他命犯行，核其所為，係犯毒品危害防制條例第十條第二項之施用第二級毒品罪
    。其施用前持有毒品安非他命之低度行為，為其施用毒品安非他命之高度行為所
    吸收，不另論罪。其先後多次施用犯行，時間緊接，犯罪構成要件相同，顯係基
    於概括犯意為之，應依連續犯論以一罪，並依法加重其刑。又查被告有如事實欄
    所示之論罪科刑執行情形，有臺灣高等法院檢察署刑案紀錄簡覆表一份在卷可參
    ，其於受有期徒刑之執行完畢後，五年內再犯本件有期徒刑以上之罪，為累犯，
    應依刑法第四十七條之規定加重其刑，是依法遞加重之。爰審酌被告前有多項前
    科紀錄，並曾因施用毒品經送勒戒所觀察、勒戒後，仍未能戒斷其施用毒品之惡
    習，惟因施用毒品僅係戕害其自己身心並無加害他人，以及犯罪後業已坦承犯行
    等一切情狀，量處如主文所示之刑，以資懲儆。至扣案之吸食器一個（參附於乙
    ○九十一年度毒偵字第一四九九號偵查卷內之九十年度保管字第二二八八號贓證
    物品清單），係被告所有供其施用毒品安非他命犯罪所用之物，業經被告供明在
    卷，爰依刑法第三十八條第一項第二款規定，併予宣告沒收。
據上論斷，應依刑事訴訟法第二百九十九條第一項前段，毒品危害防制條例第十條第
二項，刑法第十一條前段、第五十六條、第四十七條、第三十八條第一項第二款，判
決如主文。
本案經檢察官張云綺到庭執行職務。
中      華      民      國      九十一   年    六     月     二十八     日
                                  臺灣板橋地方法院刑事第二庭
                                      法  官  陳  靜  茹
右正本證明與原本無異。
如不服本判決，應於判決送達後十日內，向本院提出上訴狀。
                                      書記官  廖  美  紅
中      華      民      國      九十一   年    七     月      十一      日
附錄本案論罪科刑法條全文
毒品危害防制條例第十條第二項
施用第二級毒品者，處三年以下有期徒刑。
